【裁判字號】    98,交聲,1439
【裁判日期】    981210
【裁判案由】    聲明異議
【裁判全文】
臺灣臺南地方法院交通事件裁定    98年度交聲字第1439號
移送機關    交通部公路總局嘉義區監理所麻豆監理站
異議人即
受處分人    甲○○
上列受處分人因違反道路交通管理處罰條例案件，對於交通部公
路總局嘉義區監理所麻豆監理站民國98年11月17日所為之裁決處
分（處分案號：麻監裁罰字第裁75-MM0000000號），聲明異議，
本院裁定如下：
    主  文
異議駁回。
    理  由
一、原處分意旨略以：異議人即受處分人甲○○（下稱異議人）
    駕駛牌照號碼2U-9221號自用一般小貨車，於民國98年9月18
    日上午12時03分許，在台南縣台19線與南52-1線之交岔路口
    ，因駕駛行經有燈光號誌管制之交岔路口闖紅燈，遭警逕行
    製單舉發，嗣經交通部公路總局嘉義區監理所麻豆監理站（
    下稱移送機關）依道路交通管理處罰條例第53條第1項、第
    63條第1項第3款（原裁決書漏載第1項第3款）之規定，裁處
    罰鍰新台幣2,700元，並記違規點數3點。
二、本件聲明異議意旨略以：異議人因前車突換車道，嚴重影響
    異議人車子行車安全，為避免連環車禍，在情急之下，當下
    目視黃燈剛亮起在權衡安全之前提，加上煞車已來不及之情
    況下，只好快速通過路口，為此聲明異議等語。
三、按汽車駕駛人，行經有燈光號誌管制之交岔路口闖紅燈者，
    處以新臺幣1,800元以上5,400元以下罰鍰；並記違規點數3
    點；道路交通管理條例第53條第1項及第63條第1項第3款定
    有明文。
四、經查：
  (一)異議人遭警舉發，於上開時、地，駕駛牌照號碼2U-9221號
    自用一般小貨車，在臺南縣台19線與南52-1線之交岔路口，
    為闖紅燈之違規行為，有臺南縣警察局98年10月20日南縣警
    交字第MM0000000號舉發違反道路交通管理事件通知單1份及
    台南縣警察局98年11月30日南縣警交字第0980048870號函檢
    送違規照片2幀附卷可稽。
  (二)異議人雖辯稱於上開時間駕車行經上開交岔路口時，因前方
    車輛突然變換車道，為避免發生事故，加上看見黃燈剛亮起
    ，乃駕車通過該路口云云，然異議人所駕駛之上開車輛係於
    紅燈亮起之後2.8秒超越路口停止線，於紅燈亮起3.8秒時，
    以每小時63公里之時速通過路口，此有2幀舉發照片上資訊
    欄位之記載可稽(，照片ㄧ上「R028」即代表紅燈亮起2.8秒
    ；照片二上「R038」即代表紅燈亮起3.8秒、「V=63」即代
    表時速63公里)，因此，異議人辯稱其係黃燈時駕車穿越路
    口一節，洵屬無據。又經檢視舉發照片得知，本件違規行為
    發生時，異議人所駕駛上開車輛前方並無其他車輛存在，異
    議人辯稱因前車車輛突然變換車道，為閃避碰撞危險以致穿
    越該路口云云，亦屬無據。從而，移送機關指稱異議人有駕
    車闖紅燈之違規行為，自屬無誤。
五、綜上所述，異議人於前揭時、地，有駕車闖紅燈之違規事實
    ，應堪認定。則移送機關據以援引道路交通管理處罰條例第
    53條第1項、第63條第1項第3款及違反道路交通管理事件統
    一裁罰標準表等規定，裁處異議人罰鍰新台幣2,700元，並
    記違規點數3點，核無違誤或不當。從而，本件異議為無理
    由，應予駁回。
六、據上論斷，應依道路交通管理處罰條例第87條第2項、道路
    交通案件處理辦法第19條，裁定如主文。
中    華    民    國    98    年    12    月    10    日
                     交通法庭   法  官   陳淑勤
以上正本證明與原本無異。
如不服本裁定，應於送達後5日內，向本院提出抗告狀。
                                書記官   謝國欽
中    華    民    國    98    年    12    月    10    日


司法院資訊處製作；財團法人民間司法改革基金會備份。
